【裁判字號】    96,交聲,1111
【裁判日期】    970315
【裁判案由】    聲明異議
【裁判全文】
臺灣高雄地方法院刑事裁定            96年度交聲字第1111號
原處分機關  交通部公路總局高雄區監理所
異  議  人  甲○○
上列受處分人因違反道路交通管理處罰條例案件，對於交通部公
路總局高雄區監理所中華民國96年10月26日所為之處分（原處分
案號：高監自裁字裁80-ZlA002751號）聲明異議，本院裁定如下
      ：
    主  文
異議駁回。
    理  由
  理  由
一、異議意旨略以：異議人即受處分人甲○○ (下稱異議人)於
    民國96年7 月3 日下午3 時34分許，駕駛車牌號碼9M-5117
    號自用小貨車行經國道1 號五股入口，因前面有2 部轎車，
    伊見右邊有空隙，就被警方攔停開罰單，也認了簽字，警察
    先生講一星期內會收到罰單，罰款新台幣（下同）3000元，
    卻久久無收到罰單，在96年10月27日收到是過期罰鍰6000元
    、違規點數1 點的裁決書，處罰並不合理，爰依法聲明異議
    等語。
二、汽車行駛於高速公路、快速公路或設站管制之道路，不遵使
    用限制、禁止、行車管制及管理事項之管制規則而有未依規
    定行駛路肩者，處汽車駕駛人3000元以上6000元以下罰鍰：
    再按，行為人有本條例之情形者，應填製舉發違反道路交通
    管理事件通知單（以下簡稱通知單），並於被通知人欄予以
    勾記，其通知聯依下列規定辦理：(一)、當場舉發者，應填記
    駕駛人或行為人姓名、性別、出生年月日、地址、身分證統
    一編號及車主姓名、地址、車牌號碼、車輛種類。被查獲之
    駕駛人或行為人為受處分人時，應於填記通知單後將通知聯
    交付該駕駛人或行為人簽名或蓋章收受之；拒絕簽章者，仍
    應將通知聯交付該駕駛人或行為人收受，並記明其事由及交
    付之時間；拒絕收受者，應告知其應到案時間及處所，並記
    明事由與告知事項，視為已收受。違反道路交通管理事件統
    一裁罰基準及處理細則第11條第1項 第1 款亦規定甚明。
三、本件異議人固不否認於前揭時、地，有未依規定行駛路肩之
    違規行為，惟辯稱警察先生有另告以1 週內會寄送罰單，卻
    遲未接獲罰單，96年10月27日始收到過期罰鍰6000元並記違
    規點數1 點之裁決書云云。經查：本件異議人係為警攔停當
    場舉發，異議人並於通知單「收受通知聯者簽章」欄簽名而
    當場簽收，依通知單記載「得採網際網路、語音轉帳、郵繳
    或向代收機構繳納罰鍰；代收機構得酌收手續費」，從而，
    異議人應已可得知如何繳納罰鍰，舉發單位依前揭規定可認
    已盡告知義務，異議人將遲未繳納罰鍰之責任推諉舉發員警
    ，自難認有理。況依本院勘驗現場攔停舉發光碟結果，員警
    僅告知因違規舉發後尚有資料待傳輸、處理，故應自舉發日
    起算7 至15天內繳費，而未有異議人所指「舉發員警告知1
    週內會另外收到罰單」之情形，異議人前揭所辯亦非可採。
四、綜上所述，原處分機關基於上開事實，依道路交通管理處罰
    條例第33條第1 項第9 款規定對異議人科處罰鍰6000元，且
    依同條例第63條第1 項第1 款規定併予記違規點數1 點並無
    違誤之處，異議意旨猶執前詞，空言指摘原處分違法云云，
    為無理由，依法自應予以駁回。
五、據上論斷，應依道路交通案件處理辦法第19條，裁定如主文
    。
中    華    民    國    97    年    3     月    15    日
                        交通法庭  法  官   王  琁
上正本證明與原本無異
如不服本裁定，應於送達後5日內，向本院提出抗告狀。
中    華    民    國    97    年    3     月    15    日
                                  書記官   黃國忠


司法院資訊處製作；財團法人民間司法改革基金會備份。
